臺灣高雄地方法院刑事判決　　　　　　　 93年度訴字第424號
公　訴　人　臺灣高雄地方法院檢察署檢察官
被　　　告　庚○○　男　38歲.
　　　　　　丁○○　男　37歲.
　　　　　　甲○○　男　43歲.
　　　　　　戊○○
右三人共同
選任辯護人　郭家駿律師
上列被告因違反著作權法等案件，經檢察官提起公訴（92年度偵
字第15539 號、92年度偵字第15539號），本院判決如下：
    主  文
庚○○共同以犯擅自以移轉所有權之方法散布重製光碟而侵害他
人之著作財產權為常業，處有期徒刑貳年。緩刑伍年。
丁○○、甲○○、戊○○共同連續意圖營利而以移轉所有權之方
法散布重製光碟而侵害他人之著作財產權，丁○○、甲○○各處
有期徒刑陸月，戊○○處有期徒刑伍月，如易科罰金，均以參佰
元折算壹日。
扣案如附表所示之盜版遊戲光碟片參仟陸佰捌拾伍片、盜版遊戲
卡匣貳佰壹拾片、盜版遊戲光碟目錄貳拾伍本、包裝紙袋壹包、
包裝塑膠袋伍包，均沒收。
    事  實
一、庚○○係設於高雄市三民區○○○街289 號「高智玩具模型
    行」之負責人，明知(一)如附表編號二至四、八、一四至一五
    、一七、二五至二六、三四、三六至三七、四０至四一、四
    六、四八至五五、五七至六一、六三至六四、六六至六七、
    七三至一八０所示商標圖樣，係如附表所示己○○○娛樂股
    份有限公司（下稱新力公司）等商標專用權人申請註冊登記
    取得商標專用權，均指定使用於各種電腦、電視遊樂器用程
    式卡帶、磁帶、磁碟、光碟等商品上，並均在專用期限內，
    且為明確標示產品來源，新力公司將「ＰＳ設計圖」重製於
    ＰＬＡＹ  ＳＴＡＴＩＯＮ系統之全部遊戲光碟片內，將「
    ＰＬＡＹ  ＳＴＡＴＩＯＮ」重製於ＰＬＡＹ
    ＳＴＡＴＩＯＮ２系統之全部遊戲光碟片內，另前開所示各
    公司享有商標權之商標文字、圖樣亦均重製於各該遊戲光碟
    片及卡匣內，於執行程式時，均在螢幕畫面上呈現前開文字
    及圖樣。(二)未經授權之他人亦於附表編號二至四、八、一四
    至一五、一七、二五至二六、三四、三六至三七、四０至四
    一、四六、四八至五五、五七至六一、六三至六四、六六至
    六七、七三至一八０之光碟片及卡匣外觀上，分別印有仿冒
    之前揭商標文字、圖樣。(三)執行如附表編號五五至六七所示
    之ＰＳ盜版光碟片時，會在螢幕上顯現「ＬＩＣＥＮＣＥＤ
    ＢＹ  ＳＯＮＹ  ＣＯＭＰＵＴＥＲ
    ＥＮＴＥＲＴＡＩＮＭＥＮＴ  ＩＮＣ. 」等文字（即新力
    公司授權製造），亦即他人未經授權或同意而偽造上開新力
    公司為明確標示其產品來源，將上開文字重製於各電腦程式
    內容之前，使光碟片置於遊樂器執行時，該文字即出現於螢
    幕畫面，以供使用者知悉該產品係新力公司所生產之商品，
    足以表示其為著作權人之用意證明。(四)如附表所示之遊戲光
    碟片及卡匣，均係未經附表及其他不詳著作財產權人之授權
    或同意，而擅自重製之盜版遊戲光碟片及卡匣。詎庚○○仍
    意圖營利，基於販賣仿冒商標之盜版光碟、卡匣及行使偽造
    私文書之概括犯意，自民國92年初某日起，以每片ＰＳ２遊
    戲光碟片新臺幣（下同）100 元之價格、每片ＰＳ遊戲光碟
    片新臺幣40元至50元之價格、每片遊戲卡匣300 元至400 元
    之價格，向真實姓名年籍不詳之「小劉」成年男子販入含附
    表所示仿冒商標之盜版遊戲光碟及卡匣一批後，將之藏放於
    「高智玩具模型行」3 樓之夾層木櫃中，再於店內陳列遊戲
    光碟及卡匣目錄，以ＰＳ２遊戲光碟每片200 元、ＰＳ遊戲
    光碟每片60元、任天堂卡匣每片600 元至700 元不等之價格
    ，連續販賣仿冒商標之盜版遊戲光碟及卡匣予不特定顧客多
    次，並以之為常業，足生損害於如附表所示之著作權人及商
    標專用權人。又庚○○於92年7 月4 日起至同月28日止，因
    肝病住院，遂委請與之有意圖營利，販賣仿冒商標之盜版光
    碟、卡匣及行使偽造私文書概括犯意聯絡之戊○○、甲○○
    、丁○○等人共同代為販賣前開盜版遊戲光碟及卡匣。嗣92
    年7 月28日20時許，為警持本院所開具之搜索票，前往上址
    搜索查獲，並扣得庚○○所有如附表所示之盜版遊戲光碟片
    3,685 片、盜版遊戲卡匣210 片、盜版遊戲光碟目錄25本、
    包裝紙袋1 包、包裝塑膠袋5 包等物，而查悉上情。
二、案經新力公司、日商南歌股份有限公司（下稱南歌公司）、
    日商卡波光股份有限公司（下稱卡波光公司）、日商史克威
    爾．艾尼克斯有限公司（下稱史克威爾公司）、日商任天堂
    株式會社（下稱任天堂公司）及臺灣光榮綜合資訊股份有限
    公司（下稱光榮公司）訴由內政部警政署保安警察第二總隊
    第四大隊報請臺灣高雄地方法院檢察署檢察官偵查起訴。
    理  由
一、訊據被告庚○○、戊○○就上開犯行坦承不諱。被告丁○○
    、甲○○固不爭執被告庚○○所經營之「高智玩具模型行」
    ，意圖營利而販售盜版光碟及卡匣之事，惟矢口否認有何前
    揭犯行，被告丁○○辯稱：伊僅在姊姊即被告戊○○忙不過
    來時，在「高智玩具模型行」幫忙看店，伊並未幫忙販賣盜
    版光碟云云；被告甲○○則辯稱：因與被告庚○○係好朋友
    ，因被告庚○○住院，伊乃請妻即被告戊○○幫忙看店，伊
    本身並未幫忙看店，而販賣盜版遊戲光碟云云。經查：
  (一)按被告以外之人（包括證人、鑑定人、告訴人、被害人及共
    同被告等）於審判外之陳述雖不符刑事訴訟法第159 條之1
    至之4 等4 條之規定，而經當事人於審判程序同意作為證據
    ，法院審酌該言詞陳述或書面陳述作成時之情況，認為適當
    者，亦得為證據；當事人、代理人或辯護人於法院調查證據
    時，知有刑事訴訟法第159 條第1 項不得為證據之情形，而
    未於言詞辯論終結前聲明異議者，視為有前項之同意，同法
    第159 條之5 定有明文。立法意旨在於傳聞證據未經當事人
    之反對詰問予以核實，原則上先予排除。惟若當事人已放棄
    反對詰問權，於審判程序中表明同意該等傳聞證據可作為證
    據；或於言詞辯論終結前未聲明異議，基於尊重當事人對傳
    聞證據之處分權，及證據資料愈豐富，愈有助於真實發見之
    理念，且強化言詞辯論主義，使訴訟程序得以順暢進行，上
    開傳聞證據亦均具有證據能力。查本件證人林秋萍、郭正鵬
    及乙○○均曾於警詢中為陳述，其性質雖屬傳聞證據，且查
    無符合同法第159 條之1 至之4 等4 條之情形，其等所為之
    上開警詢筆錄內容，經本院審理時予以提示並告以要旨，且
    各經檢察官、辯護人及被告等人表示意見。當事人或辯護人
    已知上述筆錄乃傳聞證據，且均未於言詞辯論終結前對該等
    筆錄內容異議，本院認為以之作為本案之證據亦屬適當，是
    證人林秋萍、郭正鵬及乙○○於警詢中之證言，自具有證據
    能力。
  (二)被告庚○○、戊○○部分：
    上揭事實，業據被告庚○○迭於警詢、偵訊及本院審理時，
    被告戊○○於本院審理時，坦承不諱，核與證人即保安警察
    第二總隊第一大隊第三中隊高雄分隊警員陳嘉賢於本院審理
    時證述情節（見本院卷二第193 頁至第197 頁）、證人即中
    華有聲出版錄音著作權管理協會秘書長乙○○於本院審理時
    證述情節（見本院卷第二第189 頁至第193 頁），相互符合
    。又扣案之光碟片及卡匣係未經如附表所示新力公司等商標
    專用權人及著作權人之授權或同意，擅自侵害商標專用權及
    著作權之物，且新力公司將「ＰＳ設計圖」重製於ＰＬＡＹ
    ＳＴＡＴＩＯＮ系統之全部遊戲光碟片內，將「ＰＬＡＹ
    ＳＴＡＴＩＯＮ」重製於ＰＬＡＹ  ＳＴＡＴＩＯＮ２系統
    之全部遊戲光碟片內，執行如附表編號五五至六七所示之
    ＰＳ盜版光碟片時，會在螢幕上顯現「ＬＩＣＥＮＣＥＤ
    ＢＹ  ＳＯＮＹ  ＣＯＭＰＵＴＥＲ
    ＥＮＴＥＲＴＡＩＮＭＥＮＴ  ＩＮＣ. 」文字等節，亦據
    證人即新力公司、南歌公司、卡波光公司、史克威爾公司之
    告訴代理人林秋萍、證人乙○○、任天堂公司告訴代理人郭
    正鵬於警詢證述明確。復有中華民國商標註冊資料（警卷第
    34 頁 至第37頁、92年度偵字第15539 號卷第37頁至第47頁
    、92 年 度發查字第4954號卷第10頁至第46頁、本院卷二第
    30頁至第40頁、第50頁至第63頁）、蒐證照片161 張（見前
    開偵卷第82頁至第110 頁、第122 頁至第127 頁）、著作權
    資料（本院卷一第108 頁至第269 頁、本院卷二第64頁至第
    154 頁），在卷可稽，暨附表所示之盜版遊戲光碟片共
    3,685 片、盜版遊戲卡匣210 片、盜版遊戲光碟目錄25本、
    包裝紙袋1 包、包裝塑膠袋5 包扣案足憑，足見被告庚○○
    、戊○○之自白與事實相符，堪予採信。是以，被告庚○○
    、戊○○二人之犯行，洵堪認定，應依法論科。
  (二)被告丁○○、甲○○部分：
    (1)扣案之光碟片及卡匣均係未經如附表所示新力公司等商標
      專用權人及著作權人之授權或同意，擅自侵害商標專用權
      及著作權之物，業如前述，上開事實已認定。
    (2)證人乙○○於本院審理時證述：伊自92年1 月間起擔任中
      華有聲出版錄音著作權管理協會秘書長，於本案92年07月
      28日搜索前，伊曾三、四次開車到案發獲地點查看，觀察
      被告四人有無違法販賣違反著作權之物品，伊有時將車停
      在馬路對面約30公尺處觀看，有時候將車慢慢開過「高智
      玩具模型行」門口觀看。被告丁○○、戊○○每次都在場
      、被告甲○○有一次在場，在一樓店內走動。伊看到被告
      丁○○、戊○○坐在櫃台內販賣光碟給客戶，有時候由被
      告丁○○與客戶交易處理，有時候是被告戊○○負責。伊
      有看到兩次客戶交易，伊看到被告丁○○交光碟片給客戶
      ，由被告戊○○收錢。因販賣盜版光碟片不可能直接交付
      給客戶，需將光碟裝入不透明紙袋交付給客戶，若賣正版
      光碟片不需要隱藏，無須使用牛皮紙袋裝起來。伊看到客
      人離開「高智玩具模型行」拿的牛皮紙袋薄薄的，不像裝
      正版片，因正版片有盒子，所以裝起來會鼓鼓的，伊可確
      定係販賣盜版光碟等語（見本院卷二第189 頁至第191 頁
      ）。再經本院於94年4 月19日審判期日當庭勘驗扣案之牛
      皮紙袋及證人乙○○庭呈之正版光碟片外包裝，勘驗結果
      為：「牛皮紙袋，長18.5cm，寬16.5cm」，「正版光碟片
      外包裝，長19cm，寬13.5cm，高1.5cm 」，將正版片裝入
      扣案之牛皮紙袋後，牛皮紙袋會鼓起，正版光碟片部分突
      出於牛皮紙袋外，有照片3 張在卷可稽（見本院卷二第
      218 頁），核與證人乙○○前述：伊看到客人離開「高智
      玩具模型行」拿的牛皮紙袋薄薄的，不像裝正版片，因正
      版片有盒子，所以裝起來會鼓鼓的乙節，相互符合；再參
      以證人乙○○與被告丁○○、甲○○並無宿怨，則證人乙○○無甘冒偽證之風險，誣指被告丁○○、甲○○等人犯
      罪之理，足認證人乙○○上開證述，堪以採信。
    (3)證人陳嘉賢於本院審理時證述：92年7 月28日執行搜索前
      ，在現場對街等候了約半小時才進入搜索，等候期間被告
      丁○○、戊○○在一樓店內，該期間有三、四個客人陸續
      進入，有兩位客戶在一旁翻閱目錄，看完目錄後用小紙條
      寫完字後，將紙條交給戊○○，其他客戶翻完目錄後就走
      了。伊在搜索前兩個禮拜開始，每天都會去查看幾個小時
      ，有看到客戶出來的時候，會拿如扣案之牛皮紙袋，因伊
      不能確定客戶係拿盜版光碟，所以伊乃偽裝成客戶，到店
      裡先翻閱目錄，並向被告戊○○表示欲購買ＰＳ２「亞克
      傳承2 之精靈黃昏」光碟片，被告戊○○表示半個小時候
      再過來取貨，伊付了200 元給被告戊○○，被告戊○○將
      光碟片1 片用不織布棉套裝入牛皮紙袋拿給伊。隔兩天，
      伊再進入店內，向被告戊○○表示欲購買ＰＳ２「三國無
      雙三之猛將傳」光碟片及賽車遊戲光碟片，被告戊○○亦
      請伊半小時後再來取貨，當時被告丁○○有在場，交付情
      形同第一次，兩次拿到的都是盜版光碟。買了賽車遊戲隔
      天，伊故意要拿去換，以便瞭解盜版光碟是否從店內拿出
      ，當天僅被告丁○○在場，店內還有二、三位顧客，伊向
      被告丁○○表示重覆購買欲換片，被告丁○○問伊要換什
      麼片，伊告以欲更換「鐵拳4 」遊戲光碟，被告丁○○請
      伊稍等一下後將該盜版片拿至樓上，嗣被告戊○○將片子
      拿給伊及其他客戶，被告丁○○也跟著下來。除了進入「
      高智玩具模型行」購買光碟片外，伊都在店外查看，被告
      丁○○、甲○○、戊○○於該期間均陸續在店裡櫃台附近
      ，且被告明韻、甲○○、戊○○三人均有用牛皮紙袋交片
      子給客人之情形，尤其下午四、五點最多，因為那時候是
      小朋友下課時間，小朋友下課會去該店買東西等語（見本
      院卷二第193 頁至第195 頁）。經核與證人乙○○前述：
      被告丁○○、戊○○於「高智玩具模型行」販賣盜版光碟
      之情節，大致相符；再參以證人陳嘉賢與被告丁○○、甲○○二人並無宿怨，則證人陳嘉賢應無甘冒偽證之風險，
      誣指被告丁○○、甲○○等人犯罪之理，足認證人陳嘉賢
      前開證述，堪以採信。
    (4)再參以被告甲○○於92年7 月29日警詢時供稱：伊係高雄
      市三民區○○○街289 號屋主，被告庚○○向伊承租1 樓
      經營「高智玩具模型行」，每月租金15,000元，3 樓借給
      被告庚○○暫住，並未收取房租，3 樓房間內隔間夾層是
      被告庚○○委託工人製作，約於8 個月前做好的，伊知悉
      此事等語（見警卷第4 頁反面至第5 頁正面），並於92年
      7 月29日檢察官偵訊時供稱：高雄市三民區○○○街289
      號，1 樓租給被告庚○○開店，還有3 樓的1 個房間也租
      給被告庚○○，因被告庚○○住院所以我們3 個人（按指
      被告丁○○、甲○○、戊○○）幫忙顧店，伊知道被告庚○○在3 樓房間做夾層等語（見92年度偵字第15539 號卷
      第四頁反面至第5 頁正面），則被告甲○○先自承確於被
      告庚○○住院期間，與被告甲○○、戊○○幫忙經營「高
      智玩具模型行」，並知悉3 樓房間有製作夾層等情明確；
      嗣被告甲○○於92年8 月20日檢察事務官詢問時供稱：被
      告庚○○住院期間僅被告戊○○有幫忙看店，伊並未幫忙
      看店，伊不知道3 樓有夾層等語（見同前偵卷第20頁反面
      、第23頁反面）。而扣案之盜版光碟片及卡匣，係於3 樓
      夾層查扣，業據證人乙○○、陳嘉賢於本院審理時證述明
      確（見本院卷二第192 頁、第194 頁），倘被告甲○○並
      未參與販賣盜版遊戲光碟及卡匣，被告甲○○為何於92年
      8 月20日檢察事務官詢問時翻異前詞，改稱並幫被告庚○○顧店，及知悉3 樓有改裝夾層之事，顯見被告甲○○卸
      責之情。
    (5)此外，復有中華民國商標註冊資料（警卷第34頁至第37
      頁、92年度偵字第15539 號卷第37頁至第47頁、92年度發
      查字第4954號卷第10頁至第46頁、本院卷二第30頁至第40
      頁、第50頁至第63頁）、蒐證照片161 張（見前開偵卷第
      82頁至第110 頁、第122 頁至第127 頁）、著作權資料（
      本院卷一第108 頁至第269 頁、本院卷二第64頁至第154
      頁），在卷可稽，暨附表所示之盜版遊戲光碟片共3,685
      片、盜版遊戲卡匣210 片、盜版遊戲光碟目錄25本、包裝
      紙袋1 包、包裝塑膠袋5 包扣案足憑。
    (6)綜上所述，被告丁○○、甲○○確曾自92年7 月4 日起至
      同月28日止受被告庚○○之委託，協助被告庚○○販賣盜
      版光碟及卡匣之犯罪事證明確，被告丁○○、甲○○所辯
      均係卸責之詞，其等犯行洵堪認定，應依法論科。
二、按商標之使用，指為行銷之目的，將商標用於商品、服務或
    其有關之物件，或利用平面圖像、數位影音、電子媒體或其
    他媒介物，足以使相關消費者認識其為商標者而言，商標法
    第6 條定有明文。扣案之遊戲光碟片透過電磁作用，以電視
    遊樂器之操作為媒介，而於電視螢幕上出現商標文字、圖樣
    ，其標示型態足使一般購買商品之顧客認識為表彰商品之來
    源；另附表編號二至四、八、一四至一五、一七、二五至二
    六、三四、三六至三七、四０至四一、四六、四八至五五、
    五七至六一、六三至六四、六六至六七、七三至一八０之遊
    遊戲光碟片及卡匣外觀包裝上，分別印有仿冒各公司享有商
    標專用權之商標文字、圖樣，自均屬商標法上所謂「商標之
    使用」。查被告庚○○為遊戲光碟片及卡匣專賣店之負責人
    ，被告丁○○、甲○○、戊○○等三人因被告庚○○自92年
    7 月4 日起至同月28日止肝病住院，乃代為販賣前開仿冒商
    標之盜版遊戲光碟及卡匣，被告四人既均以行銷扣案仿冒商
    標之光碟及卡匣為目的，且查扣遊戲光碟片及卡匣之外觀，
    及其內儲存上開影像畫面經電視遊樂器之執行，於螢幕中會
    顯現各商標權人之商標文字、圖樣，其標示型態足使前往該
    店購買之顧客認識為表彰商品之來源，則被告等將所販入仿
    冒商標之遊戲光碟片連續販賣予不特定人牟利，自應成立商
    標法之販賣仿冒商標商品罪。
三、次按以錄音、錄影或電磁紀錄藉機器或電腦處理所顯示之聲
    音、影像或符號，足以表示其用意之證明者，依刑法第220
    條第2 項規定，以文書論。又文書之行使，屢因文書之性質
    、內容不同而異，而近代社會對於錄音、錄影、電腦之使用
    已日趨普遍，並有逐漸取代一般文書之趨勢，故現行刑法將
    錄音、錄影、電磁紀錄視為準文書，以因應實際需要，並使
    法律規定能與科技發展之狀況與時俱進，是就偽造之刑法第
    220 條第2 項之準文書而言，其內容因須藉由機器設備或電
    腦處理，始能顯示於外，而表示該文書內容及一定用意，故
    於行為人將偽造之準文書藉由機器或電腦處理，對相對人顯
    示時，因其已有使用該偽造準文書之行為，該行為即達於行
    使偽造準文書之程度，固不待言。惟若於因販賣而交付該偽
    造準文書之情形，如販賣者與買受者均明知藉由機器或電腦
    處理即可以顯示聲音、影像或符號之方式，表明該準文書之
    一定用意，則販賣者交付該錄音、錄影或電磁紀錄予買受者
    之同時，自已將該準文書置於隨時可得發生文書功能之狀態
    ，而達於行使之程度，此時即無待販賣者於形式上更有所主
    張（最高法院91年度台上字第4375號判決參照）。經查，被
    告等既明知其所販賣之遊戲光碟係他人所盜拷，對於該盜版
    光碟未經授權生產卻內儲仿冒商標圖樣、偽造公司名稱及不
    實授權文字之事實，應知之甚明。而被告等於販賣過程中，
    縱未於交易之際使買受人當場親見盜版光碟內儲存之不實文
    書影像、符號，然被告四人對此等不實準文書，因盜版光碟
    片價格顯較正版光碟片便宜，衡情消費者於選購時均明知為
    盜版光碟片，則對其自行操作時將出現上開一定用意之證明
    ，自應知之甚詳。從而，被告等於販賣盜版光碟時，實已將
    該等不實文書置於可能發生文書功能之狀態下，應已屬將該
    不實文書充作真正文書而有所主張，自該當於「行使」之要
    件。準此，被告等因販賣而交付該偽造之準私文書時，被告
    與買受人均明知該準私文書確係偽造，亦均明知藉由機器處
    理即可顯現該偽造之準私文書，應認已將該準私文書置於隨
    時可得發生文書功能之狀態，而達於行使之程度，自無待販
    賣者即被告更有所主張。查執行如附表編號五五至六七所示
    之ＰＳ盜版光碟片時，會在螢幕上顯現「ＬＩＣＥＮＣＥＤ
    ＢＹ  ＳＯＮＹ  ＣＯＭＰＵＴＥＲ
    ＥＮＴＥＲＴＡＩＮＭＥＮＴ  ＩＮＣ. 」等文字（即新力
    公司授權製造），有照片5 張（見92年度偵字第15539 號卷
    第114 頁至第116 頁）在卷可稽。準此，被告等因販賣而交
    付該偽造之準私文書時，自應成立刑法第216 條、第220 條
    第2 項、第210 條之行使偽造準私文書罪。
四、末按刑法上所指之常業犯，只須有賴某種犯罪為業之意思，
    而有事實之表現已足，不以藉該犯罪為唯一生存者為必要，
    縱令尚有其他職業，仍無礙於常業犯之成立，亦即係以犯罪
    為其職業，並賴以維生者即屬之，並非謂常業犯必須別無其
    他正當職業始克構成。本件被告自承其經營「高智玩具模型
    行」販賣盜版遊戲光碟片及卡匣，且為警查獲盜版遊戲光碟
    多達3,685 片、盜版遊戲卡匣多達210 片、盜版遊戲光碟目
    錄25本，顯見其具有相當之經營規模，足徵被告販賣盜版遊
    戲光碟片具有營利意圖，並以販賣所得賴以維生無訛，自應
    認屬常業犯。又被告等所販賣如附表所示之遊戲光碟片及卡
    匣中，均係他人未經如附表所示及其他不詳著作財產權人之
    授權或同意，而擅自重製之盜版遊戲光碟片，雖部分著作權
    人不詳，然著作權法第100 條但書規定同法第94條、第91條
    之1 第3 項為非告訴乃論之罪，故此部分雖未據告訴，仍不
    影響本罪之成立，附予敘明。
五、被告四人行為後，商標法已於92年11月28日修正施行，關於
    販賣仿冒商標商品罪之罰則，該法原於第63條、第62條第1
    款規定「明知為意圖欺騙他人，於同一商品，使用相同於他
    人註冊商標之圖樣之商品而販賣者，處1 年以下有期徒刑、
    拘役或科或併科新臺幣5 萬元以下罰金。」，惟修法後，則
    於同法第82條、第81條第1 款規定「明知為未得商標權人同
    意，於同一商品，使用相同之註冊商標之商品而販賣者，處
    1 年以下有期徒刑、拘役或科或併科新臺幣5 萬元以下罰金
    。」，修法前後之法定刑相同，僅就構成要件之文字為若干
    修正，是被告等並未因行為後商標法修正施行而受有不利，
    自應依刑法第2 條第1 項前段之規定，適用裁判時之法律，
    即應依修正後商標法第82條之規定論處。又著作權法業經立
    法院修正，並於93年9 月1 日經總統公布，於同年月3 日生
    效，被告丁○○、甲○○、戊○○等三人意圖營利，明知扣
    案之光碟係侵害他人著作財產權之光碟，而以移轉所有權之
    方法散布，依被告丁○○、甲○○、戊○○行為時有效之著
    作權法，成立著作權法第91條之1 第3 項之意圖營利而以移
    轉所有權之方法散布重製光碟，侵害他人之著作權財產權罪
    ，處3 年以下有期徒刑、拘役，或併科150 萬元以罰金，依
    修正後之著作權法規定，構成著作權法第91條之1 第3 項之
    明知係侵害著作財產權之光碟而散布罪，處6 月以上3 年以
    下有期徒刑，得併科20萬元以上300 萬元以下罰金。經比較
    新舊法結果，以修正前之法律處罰較經，有利於行為人，依
    刑法第2 條第1 項但書規定，被告丁○○、甲○○、戊○○
    此部分犯行仍應適用修正前之著作權法第91條之1 第3 項規
    定處罰。又同法第94條第1 項之常業犯規定雖未一併修正，
    惟被告庚○○係以犯同法第91條之1 第3 項、第1 項為常業
    ，而同法第91條之1 第1 項之構成要件文字既有若干修正（
    新法刪除意圖營利之要件），被告庚○○並未因行為後著作
    權法修正施行而受有不利，自應依刑法第2 條第1 項前段之
    規定，適用裁判時之法律，即應依著作權法第94條、修正後
    著作權法第91條之1 第3 項、修正後著作權法第91條之1 第
    1 項之規定論處。是核被告庚○○所為，係犯修正後商標法
    第82條之販賣仿冒商標商品罪、著作權法第94條第1 項、修
    正後著作權法第91條之1 第3 項、修正後著作權法第91條之
    1 第1 項之以犯擅自以移轉所有權方法散布重製光碟為常業
    罪（起訴書誤載為著作權法第94條第1 項、第93條第1 項第
    2 款、第87條第6 款）、刑法第216 條、第220 條第2 項、
    第210 條之行使偽造準私文書罪。被告丁○○、甲○○、戊○○所為，係犯修正後商標法第82條之販賣仿冒商標商品罪
    、修正前著作權法第91條之1 第3 項之意圖營利而以移轉所
    有權之方法散布重製光碟，侵害他人之著作權財產權罪（起
    訴書誤載為著作權法第93條第1 項第2 款、第87條第6 款）
    、刑法第216 條、第220 條第2 項、第210 條之行使偽造準
    私文書罪。被告四人就前開犯行，有犯意聯絡及行為分擔，
    均為共同正犯。被告四人意圖散布而持有上開盜版遊戲光碟
    及卡匣之低度行為，為販賣之高度行為所吸收，不另論罪。
    被告丁○○、甲○○、戊○○三人先後多次販賣盜版光碟及
    卡匣之犯行，時間緊接，手法相似，觸犯構成要件相同之罪
    名，顯係基於概括犯意反覆為之，應依連續犯規定，論以一
    罪，並加重其刑。被告四人先後多次販賣仿冒商標商品及行
    使偽造準私文書之犯行，均時間緊接，手法相同，觸犯構成
    要件相同之罪名，顯係基於概括犯意反覆為之，為連續犯，
    應依刑法第56條規定，各論以一罪，並加重其刑。又被告四
    人所犯販賣仿冒商標商品罪、行使偽造準私文書罪，被告庚○○以犯擅自以移轉所有權方法散布重製光碟為常業罪，被
    告丁○○、甲○○、戊○○三人意圖營利而以移轉所有權之
    方法散布重製光碟，侵害他人之著作權財產權罪，係基於同
    一意思決定，以同一販賣行為，觸犯數罪名，侵害不同商標
    權人、著作權人之數法益，為想像競合犯，被告庚○○應從
    一重之以犯擅自以移轉所有權方法散布重製光碟為常業罪處
    斷，被告丁○○、甲○○、戊○○三人應從一重之意圖營利
    而以移轉所有權之方法散布重製光碟，侵害他人之著作權財
    產權罪處斷。公訴意旨雖認被告四人所為，不構成偽造私文
    書及行使偽造私文書罪，惟本院認被告前開所為核與偽造準
    私文書及行使偽造準私文書罪之要件相符，且此部分犯行與
    前揭經起訴並由本院論罪科刑之部分有想像競合犯之裁判上
    一罪關係，已如前述，此部分犯行亦應為起訴效力所及，本
    院自應併予審理，附此敘明。爰審酌被告庚○○貪圖小利，
    竟漠視他人之著作財產權及商標專用權，於所經營之店面販
    賣盜版及仿冒遊戲光碟片及卡匣，侵害各權利人之權益及市
    場價值，殊非可取，被告丁○○、甲○○、戊○○僅因被告
    庚○○住院而幫忙販賣，販賣之時間不長，犯罪情節較輕，
    並考量被告庚○○、戊○○於犯後坦承犯行，犯罪後態度較
    佳，被告丁○○、甲○○矢口否認犯行，犯罪後態度不佳，
    及被告四人均無前科，此有臺灣高等法院被告全國前案紀錄
    表1 份在卷可稽，被告四人素行均稱良好等一切情狀，分別
    量處如主文所示之刑，被告丁○○、甲○○、戊○○三人，
    併均諭知易科罰金之折算標準。末查，被告庚○○前未曾受
    有期徒刑以上刑之宣告，有臺灣高等法院全國前案記錄表在
    卷可憑，其因一時失慮，致觸犯本案犯行，經此次偵審之教
    訓，應無再犯之虞，本院認前開所宣告之刑，以暫不執行為
    適當，爰宣告緩刑5 年，以啟自新。又扣案如附表所示之盜
    版遊戲光碟片3,685 片、盜版遊戲卡匣210 片、盜版遊戲光
    碟目錄25本、包裝紙袋1 包、包裝塑膠袋5 包，均為被告庚○○所有供犯罪所用之物，業據其於本院審理時供承明確（
    見本院卷二第207 頁），應依著作權法第98條前段之規定，
    均予宣告沒收之。
據上論結，應依刑事訴訟法第299 條第1 項前段，修正後商標法
82條，著作權法第94條第1 項、修正前著作權法第91 條之1 第3
項、第1 項、修正後著作權法第91之1 第3 項、第1 項、著作權
法第98條前段，刑法第2 條第1 項、第11條、第28條、第56條、
第210 條、第216 條、第220 條第2 項、第55條、第74條第1 款
、第41條第1 項前段，判決如主文。
本案經檢察官丙○○到庭執行職務。
中　　華　　民　　國　　94　　年　　5 　　月　　 3　　日
                  刑事第十六庭  審判長法  官   施柏宏
                                      法  官   陳億芳
                                      法  官   洪能超
右正本證明與原本無異。
如不服本判決，應於判決送達後10日內，向本院提出上訴狀。
                                      書記官   蔡妮君
中　　華　　民　　國　　94　　年　　5 　　月　　 3　　日
附錄本案論罪科刑適用之法條：
刑法第210條：
偽造、變造私文書，足以生損害於公眾或他人者，處五年以下有
期徒刑。刑法第216 條：
行使第二百十條至第二百十五條之文書者，依偽造、變造文書或
登載不實事項或使登載不實事項之規定處斷。
中華民國刑法第220條
在紙上或物品上之文字、符號、圖畫、照像，依習慣或特約，足
以為表示其用意之證明者，關於本章及本章以外各罪，以文書論
。
錄音、錄影或電磁紀錄，藉機器或電腦之處理所顯示之聲音、影
像或符號，足以為表示其用意之證明者，亦同。
稱電磁紀錄，指以電子、磁性或其他無法以人之知覺直接認識之
方式所製成之紀錄，而供電腦處理之用者。
修正後商標法第82條
明知為前條商品而販賣、意圖販賣而陳列、輸出或輸入者，處一
年以下有期徒刑、拘役或科或併科新臺幣五萬元以下罰金。
著作權法第94條
以犯第九十一條第一項、第二項、第九十一條之一、第九十二條
或第九十三條之罪為常業者，處一年以上七年以下有期徒刑，得
併科新臺幣三十萬元以上三百萬元以下罰金。
以犯第九十一條第三項之罪為常業者，處一年以上七年以下有期
徒刑，得併科新臺幣八十萬元以上八百萬元以下罰金。
修正後著作權法第91條之1
擅自以移轉所有權之方法散布著作原件或其重製物而侵害他人之
著作財產權者，處三年以下有期徒刑、拘役，或科或併科新臺幣
五十萬元以下罰金。
明知係侵害著作財產權之重製物而散布或意圖散布而公開陳列或
持有者，處三年以下有期徒刑，得併科新臺幣七萬元以上七十五
萬元以下罰金。
犯前項之罪，其重製物為光碟者，處六月以上三年以下有期徒刑
，得併科新臺幣二十萬元以上二百萬元以下罰金。但違反第八十
七條第四款規定輸入之光碟，不在此限。
犯前二項之罪，經供出其物品來源，因而破獲者，得減輕其刑。
修正前著作權法第91條之1
意圖營利而以移轉所有權之方法散布著作原件或其重製物而侵害
他人之著作財產權者，處三年以下有期徒刑、拘役，或科或併科
新臺幣七十五萬元以下罰金。
非意圖營利而以移轉所有權之方法散布著作原件或其重製物，或
意圖散布而公開陳列或持有而侵害他人之著作財產權者，散布份
數超過五份，或其侵害總額按查獲時獲得合法著作重製物市價計
算，超過新臺幣三萬元者，處二年以下有期徒刑、拘役，或科或
併科新臺幣五十萬元以下罰金。
犯第一項之罪，其重製物為光碟者，處三年以下有期徒刑、拘役
，或併科新臺幣一百五十萬元以下罰金。
犯前項之罪，經供出其物品來源，因而破獲者，得減輕其刑。
